# 享有永久使用权的无形资产是否需要摊销

提问人：ZP126 时间：2011-07-17 15:14:52
某公司的车牌具有永久使用权，那么获取车牌的成本是否需要进行摊销，摊销年限一般是多少年

回答人：chenyiwei
回复 zzh1iin 的帖子
虽然不排除车牌会随着以后“治堵”措施的实施而进一步升值的可能性，但是需要关注目前是否存在单独转让车牌的合法市场？在车牌不能合法地单独转让（而只能随同车辆一并转让）的情况下，将其单独作为一项无形资产核算是不合适的。